# 计提的专项储备金额在会计利润与所得税费用调整表中的填列

提问人：dxxd_ren 时间：2016-11-08 10:04:25
专项储备不计提递延所得税资产， 1 、本期计提的专项储备在计利润与所得税费用调整表中填列在哪一项； 2 、本期使用的上期计提的金额填列在哪一项？

回答人：chenyiwei
1 、不可抵扣的成本、费用和损失的影响 2 、使用前期未确认递延所得税资产的可抵扣亏损的影响

提问人：michaelhtts 时间：2016-11-08 23:17:56
陈版，根据您的回答，难道计提的专项储备金额要披露在未确认的递延所得税资产的明细里么？

回答人：chenyiwei
不用。但这确实给后续使用时抵税的影响如何列示出了难题。或者在后一情况下，可以在调节表中增设“本期实际使用的专项储备的税款抵减影响”项目。